臺灣新竹地方法院宣示判決筆錄　　　　　 96年度易字第238號
公　訴　人　臺灣新竹地方法院檢察署檢察官
被　　　告　丙○○
　　　　　　　　　　（另案在臺灣新竹監獄執行）
　　　　　　乙○○
　　　　　　　　　　　號
上2人共同
指定辯護人　本院公設辯護人　甲○○
上列被告等因竊盜案件，檢察官提起公訴（96年度偵字第1311號
、1943號）後，聲請改依協商程序而為判決，本院於中華民國96
年6月13日下午5時在本院刑事第9法庭宣示判決，出席職員如下
：
　　　　　　　　　　法　官　吳靜怡
法官起立朗讀判決主文、犯罪事實要旨、處罰條文及告以上訴限
制、期間並提出上訴狀之法院，且諭知記載其內容：
一、主  文：
    丙○○共同攜帶兇器竊盜，處有期徒刑柒月；扣案之老虎鉗
    貳支、短鋼筋柒支均沒收之。又共同攜帶兇器竊盜，處有期
    徒刑柒月；扣案之老虎鉗貳支、短鋼筋柒支均沒收之。又共
    同攜帶兇器竊盜，處有期徒刑柒月；扣案之老虎鉗貳支、短
    鋼筋柒支均沒收之。又共同攜帶兇器竊盜，處有期徒刑柒月
    ；扣案之老虎鉗貳支、短鋼筋柒支均沒收之。應執行有期徒
    刑貳年；扣案之老虎鉗貳支、短鋼筋柒支均沒收之。
    乙○○共同攜帶兇器竊盜，處有期徒刑柒月；扣案之老虎鉗
    貳支、短鋼筋柒支均沒收之。又共同攜帶兇器竊盜，處有期
    徒刑柒月；扣案之老虎鉗貳支、短鋼筋柒支均沒收之。又共
    同攜帶兇器竊盜，處有期徒刑柒月；扣案之老虎鉗貳支、短
    鋼筋柒支均沒收之。又共同攜帶兇器竊盜，處有期徒刑柒月
    ；扣案之老虎鉗貳支、短鋼筋柒支均沒收之。應執行有期徒
    刑貳年；扣案之老虎鉗貳支、短鋼筋柒支均沒收之。
二、犯罪事實要旨：
    丙○○前因竊盜案件，經本院於民國95年12月15日以95年度
    易字第633號判決判處有期徒刑10月確定，刻正執行中。詎
    其於該竊盜案件判決後，猶不知悔改，另行起意，與乙○○
    共同基於意圖為自己不法所有之犯意聯絡，於附表所示96年
    1月中旬某日、同月20日、同月底某日、同年2月25日晚上11
    時許起至翌日凌晨3時許止等時間，分別基於4次之竊盜犯意
    ，其中附表編號一、二、三所示同一日暨附表編號四所示96
    年2月25、26日，則係基於竊盜之單一犯意，由丙○○駕駛
    其所有車牌號碼6252-LK號自用小客車搭載乙○○，至附表
    所示地點，由乙○○把風，丙○○則持己有足供兇器使用之
    老虎鉗、短鋼筋為作案工具，先將短鋼筋插入電線桿攀登孔
    攀爬上苗栗縣竹南鎮公所、新竹縣竹北市公所、桃園縣楊梅
    鎮公所、新竹市政府工務課等單位架設或管領之路燈或電線
    桿，再持老虎鉗將電纜線剪下，以此方式，共同竊取200餘
    公斤之電纜線，得手後攜至丙○○住處附近山上，或攜回新
    竹縣湖口鄉○○街413號乙○○住處，以鐮刀削皮後變賣銅
    裸線得款朋分牟利。嗣2人於96年2月26日凌晨3時許，在新
    竹市○○區○○里○○○街底行竊電纜線時，為巡守隊發現
    報警當場查獲丙○○，並在新竹市○○里○○○街317巷口
    扣得老虎鉗2支、短鋼筋7支，在車牌號碼6252-LK號自用小
    客車內扣得電纜線11.65公斤，另在茄苳北街連城高幹26之2
    號電線桿下之產業道路旁扣得電纜線61.65公斤；乙○○則
    乘隙逃逸，經警循線於同日上午10時許，前往新竹縣湖口鄉
    ○○街413號乙○○住處查獲，並扣得0.2公斤之紅銅裸線1
    條、鐮刀3支（與竊盜犯行無涉，故不為沒收之諭知），始
    悉上情。
三、處罰條文：
    刑法第28條、第321條第1項第3款、第51條第5款、第38條第
    1項第2款。
四、協商判決除有刑事訴訟法第455條之4第1項第1款於本訊問程
    序終結前，被告撤銷協商合意或檢察官撤回協商聲請者；第
    2款被告協商之意思非出於自由意志者；第4款被告所犯之罪
    非第455條之2第1項所定得以聲請協商判決者；第6款被告有
    其他較重之裁判上一罪之犯罪事實者；第7款法院認應諭知
    免刑或免訴、不受理者情形之一，及違反同條第2項「法院
    應於協商合意範圍內為判決；法院為協商判決所科之刑，以
    宣告緩刑或2年以下有期徒刑、拘役或罰金為限」之規定者
    外，檢察官與被告均不得上訴。
五、如有前項得上訴之情形，得自收受宣示判決筆錄送達之日起
    10日內，向本院提出上訴書狀，上訴於第2審法院。
中　　華　　民　　國　　96　　年　　 6　　月　　13　　日
            　　　刑事第五庭    書記官　馮玉玲
                                法　官  吳靜怡
以上筆錄正本係照原本作成。
中　　華　　民　　國　　96　　年　　6　　月　　 13　　日
                                書記官  馮玉玲
附錄本案論罪科刑法條全文：
中華民國刑法第321條（加重竊盜罪）
犯竊盜罪而有左列情形之一者，處 6 月以上、 5 年以下有期徒刑：
一  於夜間侵入住宅或有人居住之建築物、船艦或隱匿其內而犯之者。
二  毀越門扇、牆垣或其他安全設備而犯之者。
三  攜帶兇器而犯之者。
四  結夥三人以上而犯之者。
五  乘火災、水災或其他災害之際而犯之者。
六  在車站或埠頭而犯之者。
前項之未遂犯罰之。
附表
┌──┬──────┬────────────────┐
│編號│  時   間   │        地          點          │
├──┼──────┼────────────────┤
│一  │96年1月中旬 │苗栗縣竹南鎮崎項海水浴場，電線桿│
│(一)│某日        │編號17248、17255、17261、17266號│
├──┼──────┼────────────────┤
│    │同上        │苗栗縣竹南鎮青天泉，電線桿編1733│
│    │            │8、17339、17340、17341、17242、1│
│(二)│            │7343、17544、17345號            │
├──┼──────┼────────────────┤
│二  │96年1月20日 │新竹縣竹北市○○街451巷，電線桿 │
│(一)│            │編號095-2、095-2-1、095-2-2、095│
│    │            │-2-3、095-2-4號                 │
├──┼──────┼────────────────┤
│    │同上        │新竹縣竹北市○○路○段375巷，電線│
│(二)│            │桿編號158-1、158-2、158-3、158-4│
│    │            │號                              │
├──┼──────┼────────────────┤
│    │同上        │新竹縣竹北市○○路，電線桿編號20│
│(三)│            │5-1、205-2、205-3號             │
├──┼──────┼────────────────┤
│    │同上        │新竹縣竹北市犁頭山下44號，電線桿│
│(四)│            │編號197-1、197-2號              │
├──┼──────┼────────────────┤
│三  │96年1月底   │桃園縣楊梅鎮○○路482巷口臺電秀 │
│    │            │才幹25C低1至楊梅鎮○○路燈號1303│
│    │            │8號路燈                         │
├──┼──────┼────────────────┤
│四  │96年2月25日 │新竹市○○區○○路，電線桿編號19│
│(一)│晚上11時許起│924、19928號                    │
│    │至翌日即26日│                                │
│    │凌晨3時許止 │                                │
├──┼──────┼────────────────┤
│    │同上        │新竹市香山區○○○街，電線桿編號│
│(二)│            │24083、24084、24085、24086、2408│
│    │            │7號                             │
├──┼──────┼────────────────┤
│    │同上        │新竹市香山區○○○路，電線桿編號│
│(三)│            │22857、22862、22863、22864、2286│
│    │            │5號                             │
├──┼──────┼────────────────┤
│    │同上        │新竹市香山區○○○街，電線桿編號│
│(四)│            │26235、26236號                  │
├──┼──────┼────────────────┤
│    │同上        │新竹市○○區○○路6段內湖橋，電 │
│(五)│            │線桿編號19509、19510、19511、195│
│    │            │12、19513號                     │
├──┼──────┼────────────────┤
│    │同上        │新竹市香山區海埔300巷，電線桿編 │
│(六)│            │號24379、24382號                │
└──┴──────┴────────────────┘
